最高法院民事裁定　　　　　　　　　　111年度台上字第359號
上　訴　人　雅契科技有限公司

法定代理人　蔡絲螢
訴訟代理人　洪聖濠律師
被 上訴 人　京承科技實業有限公司（原名京承科技有限公司）

法定代理人　華　薇
訴訟代理人　陳柏中律師
上列當事人間請求給付工程款事件，上訴人對於中華民國110年8
月17日臺灣高等法院第二審判決（109年度上字第712號），提起
上訴，本院裁定如下：
    主  文
上訴駁回。
第三審訴訟費用由上訴人負擔。
    理  由
本件第三審上訴程序中，被上訴人之法定代理人變更為華薇，有
公司變更登記表在卷可稽，其聲明承受訴訟，核無不合，應予准
許。
次按上訴第三審法院，非以原判決違背法令為理由，不得為之；
又判決不適用法規或適用不當者，為違背法令；且提起上訴，上
訴狀內應記載上訴理由，表明原判決所違背之法令及其具體內容
，暨依訴訟資料合於該違背法令之具體事實，依民事訴訟法第46
9條之1規定提起上訴者，並應具體敘述為從事法之續造、確保裁
判之一致性或其他所涉及之法律見解具有原則上重要性之理由，
同法第467條、第468條、第470條第2項定有明文。是當事人提起
上訴，如依同法第469 條規定，以原判決有所列各款情形之當然
違背法令為理由，其上訴狀或理由書應表明該判決有合於各該條
款規定情形之具體內容，及係依何訴訟資料合於該違背法令之具
體事實；如依同法第469條之1規定，以原判決有前條以外其他不
適用法規或適用不當為理由，其上訴狀或理由書應表明該判決所
違背之法令條項，或有關司法院解釋、憲法法庭裁判字號，或成
文法以外之習慣或法理、法則等及其具體內容，暨係依何訴訟資
料合於該違背法令之具體事實，並具體敘述為從事法之續造、確
保裁判之一致性或其他所涉及之法律見解具有原則上重要性之理
由。上訴狀或理由書如未依上述方法表明，或其所表明者與上開
法條規定不合，即難認為已合法表明上訴理由，其上訴自非合法
。本件上訴人對原判決提起上訴，雖以該判決違背法令為由，惟
核其上訴理由狀所載內容，係就原審取捨證據、認定事實、解釋
意思表示之職權行使，所論斷：被上訴人固於民國104年8月21日
就「不鏽鋼控制箱體」報價每座未稅新臺幣（下同）9萬5,500元
，然非最終議定價格，商業交易亦非皆能保證獲利。綜參卷附工
作會議紀錄等相關證據資料，堪認上訴人總經理顏向村（已改名
為顏駿燁）係代表上訴人處理對外聯繫交涉事宜，而與被上訴人
就「KIOSK不鏽鋼控制箱體29座、打樣機1座」（下稱系爭箱體工
程）中之「不鏽鋼控制箱體」工項，達成每座未稅12萬3,000 元
之合意，並將「箱體帆布40件」、「箱體配電材料施工」、「美
術設計修改施工」（合稱其餘3 項工程）交由被上訴人施作。顏
向村經與被上訴人來回磋商後，既已肯認被上訴人主張之報酬金
額，該承諾所生之法律效果，即直接歸屬於上訴人，實難逕以其
與定作人約定之價額較低，或受有營業虧損，作為毋庸對合意內
容負責之理由。系爭箱體工程及其餘3 項工程已施作驗收完畢，
為兩造所不爭，上訴人依約自有給付承攬報酬470萬5,709元之義
務，且兩造就107年4月18日、同年5月7日會談譯文並無疑義，各
該錄音光碟要無囑託鑑定之必要。從而，被上訴人於扣除上訴人
前已支付之288萬1,250元報酬後，依兩造間承攬關係請求上訴人
給付剩餘工程款182萬4,459元本息，洵屬有據，應予准許等情，
指摘為不當，並就原審已論斷者，泛言未論斷或論斷矛盾，或違
背經驗、證據法則，而非表明依訴訟資料合於該違背法令之具體
事實，更未具體敘述為從事法之續造、確保裁判之一致性或其他
所涉及之法律見解具有原則上重要性之理由，難認已合法表明上
訴理由。依首揭說明，應認其上訴為不合法。末查，原審斟酌全
辯論意旨及調查證據之結果，就本件所涉爭點，依自由心證判斷
事實真偽，俱已說明心證之所由得，對其餘無礙判決結果而未詳
予論述部分，亦表明不逐一論列之旨，尚非判決不備理由，亦無
理由矛盾之情形。至上訴人於上訴第三審後抗辯：被上訴人前負
責人曾則治於107年5月7日會談自承總工程款為310萬元、縱認其
應負擔「箱體配電材料施工」工程款，亦僅須分攤半數即3萬8,0
63元等詞，核屬新防禦方法，依民事訴訟法第476條第1項規定，
非本院所得審酌。均附此敘明。
據上論結，本件上訴為不合法。依民事訴訟法第481條、第444條
第1項、第95條、第78條，裁定如主文。
中    華    民    國   111    年    5     月    4     日
                      最高法院民事第三庭
                          審判長法官  沈  方  維  
                                法官  鍾  任  賜  
                                法官  張  競  文  
                                法官  方  彬  彬  
                                法官  陳  麗  芬  
本件正本證明與原本無異
                                      書  記  官
中    華    民    國   111    年    5     月    16    日